

# **JOSE VEGA**

Ingeniero Full Stack



### **ACERCA**

Un apasionado Ingeniero de Software con 3.4+ años de experiencia. Un pensador creativo que presenta entregables que son funcionales y amigables para el usuario con conocimiento back-end y front-end. Proficiente en varias tecnologías que incluyen: Heroku, AWS, GitHub, BitBucket, Braintree, GoDaddy, NeverBounce entre otras. Capaz de efectivamente administrar proyectos independientes y con equipos remotos o presenciales. Siempre en constante aprendizaje de nuevas herramientas y lenguajes. Actualmente aprendiendo Django, Flask, Python y JAMStack.



# **EXPERIENCIA**

SENIOR DEVELOPER EN SAFETYSPOT INC. (WWW.SAFETYSPOT.COM)

enero 2018 - actual

- Comunicar y trasladar efectivamente los requerimientos de los clientes a diseños de la aplicación.
- Re-diseño del blog para ser 100% receptivo móvil, para tener una mejor legibilidad y entrega de información.
- Mejorar la accesibilidad del sitio web en un 60% agregando atributos ARIA.
- Mejorar la carga de datos mediante la creación de una función de carga con formato CSV.
- Administrar front-end y back-end, así como la integración de código.
- · Mantenimento del test suite.
- Desarrollar sistema de facturación usando Braintree.

### FULL STACK DEVELOPER EN SAFETYSPOT INC. (WWW.SAFETYSPOT.COM)

febrero 2017 - diciembre 2017

- Proporcionar soluciones efectivas a problemas para la aplicación.
- Crear función para compartir fácilmente el contenido de la aplicación web a diferentes medios incluyendo redes sociales.
- Desarrollar al 100% función de mención de usuario (etiquetado) en comentarios utilizando AJAX (JSON) y React.js.
- Desarrollar al 100% función de términos de condición y aceptación.
- Desarrollar al 95% función para añadir archivos a la nube (AWS).
- Desarrollar al 95% función para registro de actividades diarias.
- Desarrollar al 95% función de API para conectividad de aplicaciones móvil.



# **EDUCACIÓN**

M.S. EN GERENCIA DE PROYECTOS, UNIVERSIDAD TECNOLÓGICA CENTROAMERICANA, TEGUCIGALPA

agosto 2012 - septiembre 2014

MB.S. EN INGENIERIA CIVIL, UNIVERSITY OF NEW ORLEANS, NEW ORLEANS agosto 2006 - diciembre 2010

## **CONTACTO**



jocvegar@gmail.com



(504) 9500-9543



CV En Línea



ov En Enic



Github



LinkedIn



Más

## **HABILIDADES**

Ruby & Ruby On Rails

HTML & CSS

JavaScript

Heroku

Git

AWS (S3 SNS SES)

Vue.js

Braintree

React.js

Python (Flask & Django)

#### **LANGUAGES**

Spanish & English

## **HOBBIES**

Disfruto de la cocina, la jardinería y el ejercicio. También me gusta de estar al margen de las nuevas tecnologías emergentes.